臺灣高等法院刑事裁定　　　　　　　　 100年度抗字第1345號
抗　告　人　呂建璋
上列抗告人因聲請定其應執行刑案件，不服臺灣桃園地方法院中
華民國100 年10月31日裁定（100 年度聲字第4091號），提起抗
告，本院裁定如下：
    主  文
抗告駁回。
    理  由
一、原裁定意旨略以：受刑人呂建璋因竊盜等5 罪，經原審法院
    先後判處如原裁定附表所示之刑，均經分別確定在案。茲檢
    察官聲請定其應執行之刑，原裁定審核認聲請為正當，依刑
    事訴訟法第477 條第1 項，刑法第53條、第51條第5 款規定
    ，定其應執行有期徒刑1 年8 月等語。
二、抗告意旨略以：受刑人呂建璋要以得易科罰金繳納罰金的方
    式服刑，懇請貴院撤銷數罪併罰，改為得易科罰金。
三、按裁判確定前犯數罪者，併合處罰之；而數罪併罰，有二裁
    判以上者，依刑法第51條之規定，定其應執行之刑；又宣告
    多數有期徒刑，於各刑中之最長期以上，各刑合併之刑期以
    下定其刑期，但不得逾30年，刑法第50條、第51條第5 款及
    第53條分別定有明文。再按法律上屬於自由裁量之事項，有
    其外部性界限及內部性界限，並非概無拘束。依據法律之具
    體規定，法院應在其範圍選擇為適當之裁判者，為外部性界
    限；而法院為裁判時，應考量法律之目的，及法律秩序之理
    念所在者，為內部性界限。法院為裁判時，二者均不得有所
    踰越（最高法院80年台非字第473 號判例意旨）。在數罪併
    罰有二裁判以上定其應執行之刑時，固屬於法院自由裁量之
    事項，然仍應受前揭外部性界限及內部性界限之拘束。
四、經查：抗告人先後犯有如原裁定附表所示之竊盜及違反毒品
    危害防制條例等5 罪，業經原審法院分別判處如原裁定附表
    所示之刑確定，嗣經臺灣桃園地方法院檢察署檢察官聲請原
    審法院定其應執行之刑。揆諸前揭說明，應於各刑中之最長
    期（7 月）以上，各刑合併之刑期（2 年）以下，定其應執
    行之刑期；又抗告人所犯原裁定附表編號2 、3 所示之罪，
    前經原審法院99年度審訴字第1344號判決定應執行有期徒刑
    10 月 ，有本院被告前案紀錄表在卷可參。從而，原裁定就
    抗告人所犯如原裁定附表所示各罪，定其應執行之刑為有期
    徒刑1 年8 月，既在外部性界限（即各刑合併之刑期2 年）
    、內部性界限（即所犯2 罪前經定應執行刑，獲有減少有期
    徒刑1 月之利益）之範圍內，其裁量權之行使，並無逾越上
    開外部界限與內部界限，難認與法有違。至抗告意旨所指欲
    執行原得易科罰金之刑云云。惟按「數罪併罰中之一罪，依
    刑法規定得易科罰金，若因與不得易科之他罪併合處罰結果
    而不得易科罰金時，原可易科部分所處之刑，自亦無庸為易
    科折算標準之記載。」（司法院大法官會議釋字第144 號解
    釋文參照）。抗告人所犯原裁定附表5 罪，其中編號1 、2
    、4 、5 所處之罪、刑，依法雖得易科罰金，惟編號3 所處
    之罪、刑，則不得易科罰金，揆諸前開說明，原裁定依數罪
    併罰之例定其應執行刑，未予諭知易科罰金之折算標準，與
    法洵無違背。抗告意旨指摘原裁定不當，為無理由，應予駁
    回。
據上論斷，應依刑事訴訟法第412條，裁定如主文。
中    華    民    國    100   年    11    月    24    日
                  刑事第八庭  審判長法  官  林恆吉
                                    法  官  王偉光
                                    法  官  黃斯偉
以上正本證明與原本無異。
不得再抗告。
                                    書記官  王宜玲
中    華    民    國   100    年    11    月    28    日